【裁判字號】    89,重訴,2044
【裁判日期】    900913
【裁判案由】    清償融資債務
【裁判全文】
臺灣臺北地方法院民事判決  八十九年度重訴字第二○四四號
    原      告  復華證券金融股份有限公司
    法定代理人  丙○○
    訴訟代理人  甲○○
                丁○○
                乙○○
    被      告  戊○○
右當事人間請求清償融資債務事件，本院判決如左：
    主    文
被告應給付原告新台幣柒佰零貳萬元，及自民國八十七年十一月二十六日起至清償日
止，按年息百分之九‧九五計算之利息，暨按上開利率百分之十計算之違約金。
訴訟費用由被告負擔。
    事    實
甲、原告方面：
一、聲明：如主文第一項所示。
二、陳述：
  (一)被告戊○○於民國八十三年十二月五日向原告公司申請開立七六三八─二─００
    ０一八號信用帳號，同時訂立融資融券契約，以從事股票之融資融券信用交易之
    用。嗣被告於八十七年十月十五日（起訴狀載為八十七年十月十七日）融資買進
    「國產車」股票，計二十萬股，且向原告公司融資計新臺幣（下同）七百零二萬
    萬元（起息日為八十七年十月十七日），同時提供前揭股票予原告擔保融資債務
    。被告融資買進之「國產車」股票於八十七年底，因上市公司財務危機，導致該
    股票價格持續下跌，致被告信用帳戶之整戶擔保維持率於八十七年十一月九日低
    於百分之一二○，經通知補繳差額，詎未獲置理，原告旋即應依契約規定於集中
    交易市場上處分被告所提供之擔保品，惟因該股票經證券主管機關公告停止在集
    中交易市場上買賣，並於八十九年二月二十三日終止其上市，以致原告未能順利
    處分，上開股票雖自八十九年二月二十三日轉為管理股票，然因其市場成交量萎
    縮，直至九十年二月二十三日始順利處分，處分後取償部分利息計七萬五千六百
    六十四元，惟融資本金均未獲清償。為此，爰特以兩造所訂之融資融券契約及為
    契約一部之操作辦法而為起訴。
  (二)對被告抗辯之陳述：
    1.按現行集中交易市場之信用交易制度，所稱「融資」，係指投資人（如被告）
      以部分之自有資金搭配授信機構（如原告公司）之融通資金，於公開市場買進
      股票，並以其所買進之股票交由該授信機構擔保授信機構之該筆融資債權，爾
      後將原買進之股票賣出時，授信機構得就賣出所得價款，於所融通本金及利息
      之範圍內抵充債權。又按證券金融事業管理規則第五條第一款規定證券金融事
      業經營業務為有價證券買賣之融資融券，爰此，原告從事之業務為有價證券之
      融資融券，實無庸置疑，至被告辯稱原告並未親自從事融資融券業務，皆委由
      各證券商代理，尚有誤會。又按證券主管機關核定之原告公司融資融券業務操
      作辦法第二條規定，原告公司融資融券對象，以在證券商開戶買賣證券之委託
      人為限，據此，在現行集中交易制度，投資人擬開立信用帳戶之前，應先行至
      所屬證券經紀商開立「受託買賣有價證券」之帳戶（即一般稱普通交易集保帳
      戶），開立滿三個月（現行規定之期間），交易金額達一定數額後，始可申請
      開立信用帳戶；再者，依原告公司融資融券業務操作辦法第九條規定，投資人
      申請開立信用帳戶時，應至所屬證券商（即原告公司之代理證券商）辦理開戶
      作業，由代理證券商初審後核轉至原告公司，經原告公司審定，始同意訂立融
      資融券契約書並開立信用帳戶。據上而論，原告公司僅委任代理證券商辦理信
      用帳戶開立作業，而被告所指原告公司並未親自從事融資融券業務，皆委由各
      證券商代理，乃係不瞭解現行集中交易制度，有認知錯誤之情事。
    2.次按現行交易制度係分二階段為之，亦即被告欲為委託買賣有價證券，應先向
      其所屬之證券經紀商（即本公司代理之證券商，本件為光和證券股份有限公司
      和美分公司）為委託信用交易買賣行為，俟成交之後，代理證券商編製各項表
      報及電腦媒體資料送交原告，原告憑以給予授信，故直接受理被告之委託買賣
      行為應係證券經紀商，而非原告公司，又因兩造間既有契約關係存在，系爭股
      票又以被告之信用帳戶融資買進，並於集中交易市場上成交，原告即認系爭股
      票係被告所融資買進而給予授信，並於交割日依證券金融管理規則第九條規定
      直接代被告向證券交易所辦理交割完竣，融資款項雖未直接交付予被告，然業
      已依主管機關規定（現已形成證券市場之習慣）代為交付予證券交易所，準此
      ，雙方業已成立融資關係，系爭借貸法律關係自應存在兩造間，原告依融資融
      券契約關係請求被告清償融資債務，於法有據，被告之抗辯，洵屬無據。
    3.證人謝淑女於九十年七月十九日已到場證稱：「：：證券普通戶是戊○○開的
      ，存摺、印章都我保管，都是我在下單買進股票的：他在開戶時，我就讓他在
      空白信用帳戶申請書上蓋章：」據此，足徵被告有授權證人謝淑女使用帳戶買
      賣有價證券之意思。倘如證人所述被告未有授權，被告均不知情，誠難令人信
      服，蓋因依被告之年齡、智識，自應瞭解箇中情形，始同意開立帳戶並將存摺
      及印章交由證人謝淑女保管，且依證券商負責人與業務人員管理規則第十六條
      第一項第十六款規定，證券商負責人及業務人員不得挪用或代客戶保管有價證
      券、款項；印鑑或存摺，故如被告未予授權及同意，證人謝淑女何以甘冒受行
      政罰責及刑事責任之險，而保管被告之存摺、印章，以及使用被告之帳戶進行
      買賣有價證券之行為？是證人謝淑女證述被告未受犬，及被告主張系爭股票非
      本人委託買進，且不知證人謝淑女有使用系爭帳戶進行交易，主張兩造間無融
      資關係存在，均係曲意委責之詞，洵不足採。再被告接獲原告所寄發八十六年
      度及八十七年度之扣繳憑單，未曾向原告表示異議及反對之表示，仍任證人謝
      淑女使用系爭帳戶，益徵被告知悉並同意證人謝淑女使用其帳戶為信用交易，
      依此，應認已授權證人謝淑女使用系爭帳戶。縱認未為授權，依伊等之行為，
      亦認有民法第一百六十九條表見代理之情事，被告對原告仍應負授權人責任。
    4.再按原告與光和證券公司簽訂之「融資融券業務代理契約書」，就有關「投資
      人融資融券、清償融資融券、經甲方通知追加擔保或處分投資人之擔保物等事
      項」及「投資人與甲方間互為有價證券、款項之交付、受領」之事項，原告授
      與代理權予光和證券公司，光和證券公司代理上開事項即應以善良管理人之注
      意為原告辦理相關作業。職是，被告抗辯光和證券公司上開事項係以原告之代
      理人名義為之，固屬無誤，惟光和證券公司對於非本人親自委託且無授權書仍
      受理委託買賣有價證券，業已違反「證券商管理規則」第三十七條之規定，將
      受行政刑罰規範，另因其知情而仍受理非本人委託買賣，或令所屬職員提供帳
      戶，因此，而有涉及相關刑事責任之共同正犯或幫助犯；至其所屬職員（即營
      業員）冒用提供帳戶者，業已違反「證券商負責人與業務人員管理規則」第十
      六條規定，而該不法行為亦已涉及業務偽造文書罪嫌。據上所述，光和證券公
      司及所屬職員所為之不法行為，既已構成刑事責任及民事侵權責任，此違法行
      為自不得代理，故光和證券公司及所屬職員所為之違法行為，其代理無效，對
      原告不生效力。準此以言，光和證券公司及所屬職員即非原告之代理人，遑論
      有適用民法第二百二十四條規定之情，令原告應與自己之故意或過失負同一責
      任之可能。而本件被告已同意證人謝淑女使用系爭帳戶且知情證人謝淑女所從
      事之交易，故證人謝淑女有使用系爭帳戶之權，則證人謝淑女本於代理人之地
      位，使用系爭帳戶或提供他人為買賣之用，原告代理光和證券公司為受理融資
      融券，並無任何履行融資業務上之故意或過失之情事，被告抗辯原告應與光和
      證券公司之故意或過失負同一責任，於法無據。
    5.依兩造簽訂之融資融券契約書第十條第二項約定「甲方（即被告）融資買進後
      已辦妥過戶之證券，如因現金償還或其他因乙方融資融券關係，取得非其名下
      之證券仍需辦理過戶時，依照乙方之規定辦理」，自明融資買進之股票所有權
      仍歸屬於投資人。至系爭股票過戶轉讓至原告乙節，經查證後乃係國產車上市
      公司股務作業有誤，所有過戶轉讓原告名下之股份應為融資戶所持有，此有建
      弘證券公司之函文可稽，足徵被告指摘不實。
    6.在證券實務作業上，清償方式仍依民法第三百二十三條之規定為之，即先行抵
      充賣出應支付之證券相關費用，次充抵融資利息，最後充抵融資本金。本件原
      告處分系爭股票後所得價金先行支付證券相關費用後。次抵充利息，其作業程
      序實無不當之情事。
三、證據：
  (一)提出開立證券信用交易帳戶申請表、融資融券契約書、融資買進明細表、融資融
    券業務操作辦法及證券金融管理規則摘錄條文、遲延利息利率依據函文、補繳差
    額明細表、大宗限時掛號函件存根聯、信用帳戶變更申請書、融資分戶帳、本院
    八十九年度重訴字第二０四五號民事判決、八十九年度北簡字第九八四七號宣示
    判決筆錄、合併買賣報告書暨交割憑單、沖抵利息明細表、證券商管理規則第三
    十七條規定條文、證券商負責人與業務人員管理規則第十六條條文、建弘證券公
    司函文、大宗限時掛號函件存根聯、被告八十六年及八十七年度扣繳憑單各乙份
    （以上均為影本）。
  (二)聲請向光和證券股份有限公司調取被告於八十七年十月十五日委託融資買進委託
    書、交割憑單、融資買進彙計表。
  (三)聲請訊問證人楊淑芬。
乙：被告方面
一、聲明：原告之訴駁回。
二、陳述：
  (一)被告雖不爭執原告所提出文書形式之真正，惟被告並未於八十七年十月十七日買
    進國產車股票二十萬股，更遑論向原告融資七百零二萬元。又系爭交易融資自備
    款非被告所支出，原告就系爭帳戶開戶有審核權，光和證券與被告間就系爭交易
    帳戶之開立有通謀虛偽意思表示。再系爭國產車股票並非由被告下單買入，即原
    告並未將融資款項交付被告，雙方自不成立融資關係，是融資關係既不成立，原
    告向被告請求清償融資債務，自屬不當。
  (二)系爭國產車股票既非被告下單買進，則被告自不可能向原告融資系爭款項，而原
    告復主張被告將系爭信用帳戶授權他人使用云云。惟依舉證責任分配法則，原告
    應就被告將系爭帳戶授權他人使用之事實負擔舉證之責。
  (三)原告與證券公司既有代理契約存在，而系爭融資款項既有違反原告與證券公司之
    融資融券代理契約，則原告理應向證券公司求償。按與原告同屬從事證券金融業
    務之富邦證券金融股份有限公司（下稱富邦證金公司），與證券公司衍生融資融
    券代理契約之損害賠償案，業經鈞院判決富邦證金公司勝訴在案（鈞院八十九年
    度重訴字第四九０號民事判決）。
  (四)又原告主張其已通知補繳差額，惟被告並未接獲原告之通知。縱認原告所提出之
    大宗掛號郵件為真實，惟實際上該郵件收據並不足證明被告確實接獲原告之通知
    ，即原告既未通知被告，則原告亦不得依原告公司融資業務操作辦法請求被告清
    償融資債務。
三、證據：
  (一)提出融資融券代理契約、本院八十八年度訴字第一四八九號民事判決、八十八年
    度訴字第一五一三號民事判決、八十九年度重訴字第三六０號民事判決、八十九
    年度簡上字第三二號民事判決、八十九年度北簡字第一二四六四號宣示判決筆錄
    、本院八十九年度重訴字第四九０號民事判決各乙份（以上均為影本）為證。
  (二)聲請訊問證人陳秀惠、謝淑女。
    理    由
甲、程序方面：
一、按當事人得以合意定第一審管轄法院，但以關於由一定法律關係而生之訴訟為限
    ，前項合意，應以文書為之，民事訴訟法第二十四條定有明文。依兩造所訂之融
    資融券契約第十一條之約定，兩造合意以本院為第一審管轄法院，是以原告向本
    院提起本件請求返還融資款之訴，核與首揭規定，尚無不合。
二、次按訴狀送達後，原告不得將原訴變更或追加他訴。但減縮應受判決事項之聲明
    或不甚礙被告之防禦及訴訟之終結者，不在此限，民事訴訟法第二百五十五條第
    一項第三款、第七款分別定有明文。本件原告於八十九年十月二十七日起訴時，
    聲明請求「被告戊○○應給付原告七百零二萬元，及自八十七年十月十七日起至
    清償日止，按年息百分之九‧九五計算之利息，暨按上開利率百分之十加計之違
    約金」，嗣於九十年四月三十日更正聲明為「被告應給付原告七百零二萬元，及
    自八十七年十一月二十六日起至清償日止，：：」，揆之前揭規定，應予准許。
    ：」，核其所為，應僅為聲明之減縮，對於被告之防禦及本件訴訟之終結亦無任
    何妨礙，揆之首揭規定，應予准許。
乙、實體方面：
一、原告起訴主張：被告於八十三年十二月五日向原告申請開立七六三八─二─００
    ０一八號信用帳戶，同時簽訂融資融券契約。嗣八十七年十月十五日（起訴狀誤
    繕為八十七年十月十七日）融資買進「國產車」股票，計二十萬股，並向原告公
    司融資計七百零二萬元。惟因系爭股票因公司財務危機，導致該股股票價格持續
    下跌，致被告信用帳戶之整戶擔保維持率於八十七年十一月九日低於百分之一百
    二十，經通知補繳差額，未獲置理，原告即依規定處分擔保品，惟因該股票經證
    券主管機關公告停止在集中交易市場上買賣，並於八十九年二月二十三日終止其
    上市，致聲請人未能順利處分，迨至上開股票於八十九年二月二十三日轉為管理
    股票，始於九十年二月二十三日順利處分後取償部分利息計七萬五千六百六十四
    元，惟融資本金均未獲清償。爰依兩造訂立之契約關係請求被告給付原告新台幣
    七百零二萬元及其遲延利息、違約金等語。
    被告則以：雖不爭執原告所提書證形式上之真正，惟伊從未於八十七年十月十七
    日買進國產車股票二十萬股，更遑論向原告融資七百零二萬元。又系爭交易融資
    自備款非被告所支出，原告就系爭帳戶開戶有審核權，光和證券與被告間就系爭
    交易帳戶之開立有通謀虛偽意思表示。另原告並未將融資款項交付被告，雙方之
    融資關係並不成立。原告既主張系爭國車股票為被告下單買進，原告就此事實自
    負有舉證之責。再證券公司就系爭交易有違反其與證券公司融資融券代理契約之
    情事，原告理當向證券公司求償。又兩造縱使成立融資之法律關係，伊未接獲補
    繳差額通知，而原告所提郵件收據亦無法證明伊確實接獲該通知，原告亦不得請
    求清償融資債務等語，資為抗辯。
二、查原告主張被告於八十三年十二月五日向原告申請開立七六三八─二─０００一
    八號信用帳戶，同時簽訂融資融券契約，而上開帳戶嗣於八十七年十月十五日融
    資買進「國產車」股票，計二十萬股，且向原告融資計七百零二萬元，惟該信用
    帳戶之整戶擔保維持率於八十七年十一月九日低於百分之一二○，至九十年二月
    二十三日始經原告順利處分取償部分利息計七萬五千六百六十四元之事實，業據
    其提出被告開立證券信用交易帳戶申請表及系爭融資融券契約書、被告開設之信
    用帳戶融資分戶帳明細表、國產車股票合併交割憑單、抵沖利息明細表，及光和
    證券公司檢送之以被告名義融資買進國產車股票委託書、合併交割憑單等件為證
    ，且為被告所不爭執，此部分事實自信為真正。惟被告否認系爭國產車股票為伊
    下單買進，並辯以前揭情詞，則查：
  (一)系爭國產車股票之買賣非被告親自下單，而係詹秀真指示下單之情，雖經證人陳
    秀惠即負責系爭國產車股票買賣之營業員證述係詹秀真指示等語在卷（見本院九
    十年六月七日言詞辯論筆錄），惟系爭信用交易帳戶係營業員謝淑女使用，則為
    被告所不否認，是被告是否授權謝淑女使用系爭帳戶，即為首應審究之處：
    1.雖證人謝淑女證稱：「沒有，是我自己在使用，他都不知道」、「因為我剛任
      職光和證券，需開戶數作業積，戊○○只說要讓我當開戶數的業績，沒有讓我
      下單」等語（見同日及九十年九月六日言詞辯論筆錄），然參以系爭帳戶自八
      十三年十二月五日即開戶，迄本件國產車股票之交易，期間交易頻繁，原告嗣
      寄發八十六年度及八十七年度交易所得扣繳憑單等情，並有原告提出之融資分
      戶帳及扣繳憑單可稽，被告所為毫不知悉謝淑女使用系爭帳戶進行交易之抗辯
      ，尚難信實。再證人謝淑女證稱：「是寄到我娘家也就是融資融券契約書上的
      通訊地址，我娘家申報所得稅都是由我處理，包含戊○○的，在申報戊○○的
      所得稅時，我直接登載在申報書上：：」等語（見本院九十年九月六日言詞辯
      論筆錄），以所得稅申報及納稅乃國民應盡義務而言，八十六年度及八十七年
      度連續二年之綜合所得稅均有證券交易所得，被告應有所懷疑當是。況被告不
      否認開立系爭帳戶後未保管存摺、印章，互核予證人謝淑女證稱存摺印章為伊
      所保管等語相符（見本院九十年七月十六日言詞辯論筆錄），以此，被告應已
      知悉系爭帳戶乃謝淑女在使用，且自開戶起即有所交易。被告非但未曾阻止謝
      淑女使用，甚且據原告所寄發之八十六年度及八十七年度扣繳憑單予以申報，
      足認被告自開戶之時即授權謝淑女使用系爭帳戶。而系爭帳戶既授權謝淑女使
      用，則謝淑女再提供該帳戶予詹秀真使用，亦在授權範圍之內，故詹秀真所為
      系爭國產車之交易之法律效果歸由被告負擔，自屬當然。故被告抗辯並非本件
      融資債務之債務人、亦未從事本件股票之買賣，不需負擔清償債務責任云云，
      要無可採。
    2.再從經濟分析之觀點言，在現代市場經濟體制下，個人自主及自由競爭成為規
      律經濟活動之高度有效手段，兩造既締結系爭融資融券契約，則其對於系爭融
      資融券之股票買賣及相關之規定等事務，應具有正常判斷及處理能力，能預見
      其行為可能發生之效果，應對其行為負責。縱如被告所言本件交易非其親為，
      然其難脫借用、授權他人使用為系爭信用交易已如前述。則自風險管理之角度
      言，被告既已授權或同意他人從事融資融券之買賣，被告亦自可限制或撤回伊
      所授予之代理權以控制風險，被告授權之他人從事股票融資融券買賣所生不利
      益之風險，實乃被告所肇致，該項風險所導致之不利益乃被告所得以使用上開
      證券帳戶所可掌握，故由被告負擔該項風險，亦屬衡平。苟非如此，將使股票
      交易陷於停滯，實不符合經濟效益，亦無助於現實交易上實施。是本件縱然被
      告對系爭國產車股票實際操作情形並不知情，然被告授權他人融資融券買賣股
      票所產生之風險，應由被告承擔之，當無可疑。故被告上開信用交易帳戶，既
      均為被告所開立，該帳戶當在被告支配之下，被告必然知悉該帳戶有股票或價
      金進出之事實，再參酌現代市場經濟體制及風險管理，應認被告上開信用交易
      帳戶系爭國產車股票之買賣，縱非被告自行下單，亦為被告同意他人使用該帳
      戶買進系爭國產車股票，不論被告就實際交易情形是否知悉，被告應就交易結
      果負責，當為至明事理。被告抗辯其未親自下單、亦不知情他人使用帳戶買進
      國產車股票云云，委無足取。
    3.被告雖又辯稱系爭交易自備款非被告交付，不成立融資關係云云。惟查，被告
      於光和證券公司開設帳戶，用於買賣股票並進行交割，兩造間顯有委任及寄託
      關係，被告為委任人及寄託人，光和證券公司為受任人及受託人，無論購買股
      票之資金由何人所提供，凡存於被告帳戶內之股票，被告即得據以主張權利（
      最高法院八十五年度台上字第一九三二號判決要旨參照），是不論購買股票之
      資金係由何人所匯入，其被告帳戶內之股票，被告即得據以主張權利，並據以
      向原告辦理融資，自不得以其買入之資金非其所繳交，而否認原告依其兩造預
      定之融資契約所為融資貸款，蓋消費借貨因金錢或其他代替物之交付而生效力
      ，為民法第四百七十五條所明定，但貨與物之交付，不以現實交付為限，是該
      筆系爭股票之自有資金部分，縱使為訴外人所匯入，亦與本件借貸關係之成立
      ，不生影響，被告之抗辯，殊屬無稽。
  (二)被告另辯稱原告未證明已經通知被告補繳差額云云，則查：原告主張於八十七年
    十一月九日，依「國產車」股票當日收盤價計算，被告信用帳戶整戶擔保維持率
    低於百分之一百二十，此有原告提出之信用交易應補差價明細表及融資融券操作
    辦法節錄（原證二、三）可參，應可採信。又依系爭融資融券契約書第十三條約
    定：「乙方（即原告）依規定應通知甲方（即被告）之事項，其通知應以郵寄方
    式為之，如因可歸責於甲方之事由，致無法如期送達時，均以郵局第一次投遞日
    期為準」，有融資融券契約在卷可按，原告主張其已於八十七年十一月十日將補
    繳差額之通知寄送被告，復據提出信用交易應補差價明細表及交寄大宗限時掛號
    函件存根聯（九十年七月十九日言詞辯論期日提出者）等件為證，且為被告所不
    爭執，依上開寄送大宗限時掛號函件存根聯之記載，足見原告已以掛號信函通知
    補繳差額，依兩造上開契約第十三條之約定，即應視為已送達於被告，從而被告
    辯稱未收到補繳差額之通知云云，亦不可採。
三、按借用人應於約定期限內，返還與所借用物種類、品質、數量相同之物，民法第
    四百七十八條定有明文。查依兩造所訂系爭融資融券契約第六條約定：「甲方（
    即被告）之融資融券，如未依規定期限清結，或未依前條規定補繳融資融券差額
    ：：乙方（即原告）均應委託證券商在證券市場處分甲方提供之各項擔保：：如
    因市價漲跌異常或其他特殊事故，乙方未能處分時，甲方不得因此拒絕清償」，
    第七條第三項後段亦約定：「甲方如超過規定期限未償還融資，乙方並按核定利
    率百分之十加收違約金」，又於第一條約定：「甲方向乙方融資融券所生權利義
    務，應依乙方融資融券業務操作辦法：：辦理」，而原告之融資融券業務操作辦
    法第二十條第二項規定：「：：處分擔保品：：處分後如不足償還，即自其他融
    資融券退還款項內扣抵，或以其信用帳戶內之其他款項抵充，仍有不足者，則通
    知委託人限期清償，利息照融資利率計算自債權發生日起至清償日止」，被告於
    八十七年十月十四日向原告融資七百零二萬元（八十七年十月十七日起息），購
    買國產車股票二十萬股，事後被告融資買進之國產車股票於八十七年底，因上市
    國產車公司財務危機，導致該股票價格持續下跌，致被告信用帳戶之整戶擔保維
    持率低於百分之一百二十，而被告又未於原告通知之期限內補繳差額，原告依系
    爭融資融券契約規定於集中交易市場上處分被告所提供之擔保品，惟因該股票經
    證券主管機關公告停止在集中交易市場上買賣，並於八十九年二月二十三日終止
    其上市，以致原告未能順利處分，上開股票雖自八十九年二月二十三日轉為管理
    股票，然因其市場成交量萎縮，直至九十年二月二十三日始順利處分，處分後取
    償部分利息計七萬五千六百六十四元，惟融資本金均未獲清償已見前述，又原告
    對一般委託人證券融資基本利率，自八十七年二月十三日起調整為年息百分之九
    點九五，復有原告提出為被告所不爭之原告致財政部函文附卷可稽，則原告依上
    開系爭契約之約定及融資融券業務操作辦法之規定，本於金錢消費借貸法律關係
    ，訴請被告給付積欠款項七百零二萬元及自八十七年十一月二十六日起至清償日
    止，按年息百分之九．九五計算之利息，並按上開利率百分之十加計之違約金，
    即屬有據，應予准許。
四、另被告抗辯原告就系爭帳戶開戶有審核權，光和證券與被告間就系爭交易帳戶之
    開立有通謀虛偽意思表示；光和證券就系爭交易有違反其與證券公司融資融券代
    理契約之情事，原告理當向證券公司求償乙節。則查，系爭帳戶為其親簽而成立
    ，且授權謝淑女使用，均如前述，依此，系爭帳戶之開立即難認有何因通謀虛偽
    意思表示而無效之情事。又被告已授權謝淑女使用系爭帳戶，光和證券自無違反
    融資融券代理契約之可言。被告此等抗辯亦難為其有利之認定。本件事證已臻明
    確，兩造其餘攻擊防禦方法，均與判決結果不生影響，爰不再再予審酌，附此敘
    明。
據上論結，原告之訴為有理由，依民事訴訟法第七十八條判決如主文。
中      華      民      國        九十    年      九      月    十三    日
                                            民事第一庭法      官  許純芳
右為正本係照原本作成。
如對本判決上訴，須於判決送達後廿日內向本院提出上訴狀。
中      華      民      國        九十    年      九      月    十三    日
                                                      法院書記官  劉碧輝


司法院資訊處製作；財團法人民間司法改革基金會備份。
